臺灣臺中地方法院刑事判決　　　　　　　　　　　九十一年度易字第三七五號
　　公　訴　人　臺灣臺中地方法院檢察署檢察官
　　被　　　告　甲○○
右列被告因贓物案件，經檢察官提起公訴 (九十年度偵字第一一四九０號) ，本院判
決如左：
    主      文
甲○○故買贓物，處拘役肆拾日，如易科罰金，以參佰元折算壹日。
    事      實
一、甲○○於民國（下同）八十九年四月十二日下午四時許，在台中市○○路某處，
    明知某位姓名不詳年約五十歲男子所持售未懸掛車牌、引擎號碼四ＤＭ－六一六
    三五０號之重型機車（經查該機車車牌號碼ＪＰＤ－五０二號係乙○○所有，於
    八十九年三月二十七日上午八時許，在台中市南屯區○○○○路與向上路口失竊
    ）係屬來源不明之贓物，竟仍以新台幣（下同）二千元之低價故予買受，以供己
    使用。嗣於同年四月二十四日下午七時三十分許，甲○○酒醉駕騎上開機車（其
    犯公共危險罪部分，業經台灣高等法院台中分院判處有期徒刑三月確定），途經
    台中市○○區○○街四十六號前，與蔣良雁所騎乘之車牌號碼ＴＦＰ－二三七號
    輕型機車發生車禍，為前往處理之員警當場查獲。
二、案經台中市警察局第四分局報請臺灣臺中地方法院檢察署檢察官偵查起訴。
    理      由
一、訊之被告甲○○固坦承於前開時地以二千元之價格向某位姓名不詳年約五十歲男
    子購得上開機車以供己使用，然矢口否認有贓物之認識，辯稱：伊不知該機車係
    贓車云云。惟查上開機車車牌碼ＪＰＤ－五０二號係乙○○所有，於八十九年三
    月二十七日上午八時許，在台中市南屯區○○○○路與向上路口失竊等情，業據
    被害人乙○○於警訊中指述綦詳，並有車輛車牌失竊資料個別查詢報表及贓物保
    管收據各乙紙附卷可稽，足見被告向某位姓名不詳年約五十歲男子所買受之上開
    機車係屬贓物無訛。次查被告自承不知該年約五十歲男子之真實姓名及住址，彼
    此互不相識，亦無法與之聯繫，且買受時該機車尚稱新穎，可供騎用，有該機車
    照片四張附卷可考，參以被害人乙○○於警訊中陳稱：該機車市價約一萬元等語
    ，則被告買受時該機車既尚稱新穎，可供騎用，又未索取該機車之來源證件或行
    車執照以供依憑，竟能以二千元之低價向互不相識之年約五十歲男子買受，豈有
    不知該機車來源甚有疑問之理？顯見被告於前開時地，明知該年約五十歲男子所
    持售之上開機車係屬來源不明之贓物，竟仍以二千元之低價故予買受無疑。是被
    告所辯，無非事後卸責之詞，不足採信，事證明確，其犯行堪以認定。
二、核被告甲○○所為，係犯刑法第三百四十九條第二項之故買贓物罪。爰審酌被告
    犯罪之動機、目的、手段、所生危害及犯罪後態度等一切情狀，量處如主文所示
    之刑，並諭知易科罰金之折算標準，以資懲儆。又被告犯罪後刑法第四十一條關
    於得易科罰金之案件，由犯最重本刑三年以下有期徒刑以下之罪，修正為五年以
    下有期徒刑以下之罪，並已於九十年一月十二日生效，被告所犯本件之罪，而受
    拘役之宣告，依法得易科罰金自屬對被告有利，依刑法第二條第一項前段自應適
    用修正後刑法第四十一條之規定，附此敘明。至於扣案之鑰匙乙支，據被告供承
    係該年約五十歲男子所交付，因非被告所有供犯罪所用之物，爰不予宣告沒收。
三、據上論斷，應依刑事訴訟法第二百九十九條第一項前段、刑法第二條第一項前段
    、第三百四十九條第二項、第四十一條第一項前段，罰金罰鍰提高標準條例第一
    條前段、第二條，判決如主文。
中    華    民    國      九十一    年       四        月     二        日
                                臺灣臺中地方法院刑事第三庭
                                        法  官  朱  光  國
右正本證明與原本無異。
如不服本判決，應於判決送達後十日內向本院提出上訴狀( 應附繕本 )，上訴於臺灣
高等法院臺中分院。
                                        書記官
中    華    民    國      九十一    年       四        月     三        日
                                                                        Ｂ
刑法第三百四十九條第二項
搬運、寄藏、故買贓物或為牙保者，處五年以下有期徒刑、拘役或科或併科一千元以
下罰金。
